【裁判字號】    88,交易,78
【裁判日期】    890930
【裁判案由】    過失傷害
【裁判全文】
臺灣臺北地方法院刑事判決                        八十八年度交易字第七十八號
    公  訴  人  臺灣臺北地方法院檢察署檢察官
    被      告  丙○○
右列被告因過失傷害案件，經檢察官提起公訴( 八十八年度偵字第二四四八號 )，本
院判決如左：
        主      文
丙○○無罪。
        理      由
一、按犯罪事實應依證據認定之，無證據不得推定其犯罪事實，刑事訴訟法第一百五
    十四條定有明文。所謂認定犯罪事實之證據，係指足以證明被告確有犯罪行為之
    積極證據而言，該項證據必須適合於被告犯罪事實之認定，始得採為斷罪之資料
    ( 最高法院六十九年臺上字第四九一三號判例參照 )。
二、本件公訴意旨略以：被告丙○○於八十七年八月六日下午三時許，駕駛一輛車牌
    FF-4649 號自用小客車，沿臺北市○○○路○段由南往北方向行駛，途經羅斯福
    路五段二一八巷口，疏未注意在市區道路之行車速度不得超過四○公里及疏未注
    意遵守燈光號誌之指示，貿然以時速五○公里之行車速度闖紅燈，以致撞及一輛
    由丁○○所駕駛自該二一八巷駛出，欲由西往東方向直行穿越羅斯福路五段之車
    牌ASO-510 號重型機器腳踏車倒地。丁○○受有左膝內側副帶撕裂傷之傷害。
    案經告訴人丁○○提出告訴，因認被告丙○○涉有觸犯刑法第二百八十四條第一
    項過失傷害罪嫌云云，無非係以告訴人之指訴、「道路交通事故調查報告表」、
    「肇因分析研判表」及「診斷證明書」等件影本為論據。被告丙○○雖未於偵查
    中到庭應訊，惟於本院審理中到庭始終否認係其駕車肇事，辯稱略以「該輛車牌
    FF-4649 號自用小客車是我在八十七年七月十二日向宏泉小客車租賃股份有限公
    司( 設臺北縣中和市○○路一七六號 )租用，但本件事故發生當時不是我駕車肇
    事。我與男友乙○○當時係在百花大飯店( 臺北市○○路○段五十五號 )住宿。
    本件道路交通事故調查報告表上之簽名及指印不是我的」等語。
三、經查：
    (一)被告丙○○於八十八年四月六日到庭應訊時，當庭按捺雙手十指指紋及書寫
        其姓名，經本院送請法務部調查局鑑驗結果，本件卷附「道路交通事故調查
        報告表」及「交通事故談話紀錄表」上，有關本件交通事故肇事者「丙○○
        」之九枚指紋與被告丙○○當庭捺印之雙手十指指紋全部不同，有法務部調
        查局八十八年五月十三日(88)陸(二)字第88032339號鑑定通知書一紙在卷可
        稽。雖然簽名部分缺少被告丙○○平日簽名式樣而無法鑑定，但以「指紋」
        之不易仿冒特性觀之，本件「道路交通事故調查報告表」及「交通事故談話
        紀錄表」所載自稱「丙○○」之肇事駕駛人，與本件被告丙○○應非同一人
        ，至為灼然。
    (二)證人( 本件交通事故到達事故現場處理員警 )許崑海，於審理中到庭具結證
        述其因事隔甚久，無法指認實際肇事者是否認係被告丙○○，亦經載明筆錄
        在卷可稽。證人乙○○( 被告丙○○前男友，現另案在臺灣臺北監獄臺北分
        監執行中 )經本院於八十九年八月八日借提到案具結證述「本件交通事故實
        際駕駛人係綽號( 佩君 )之女子甲○○( 民國六十九年一月卅日生，身分證
        號碼：Ｚ000000000 )，她是獨自一人駕車肇事。我曾經陪同甲○○至三軍總
        醫院探視傷者( 即告訴人 )丁○○，她們二人在三軍總醫院急診室曾經達成
        和解且有協議書。甲○○曾經書寫借據( 或欠條 )分期付款賠償丁○○，先
        後已經支付丁○○新臺幣二萬五千元。我認為丁○○知道甲○○冒名應訊，
        所以一直找甲○○要錢」等情綦詳，載明筆錄在卷。經本院提示證人乙○○
        前揭證詞後，告訴人丁○○始坦承確曾收到二萬五千元，惟稱「開車的人有
        送我到三軍總醫院，有二個女的一直跟我說對不起，她們二人不知道是何人
        有寄新臺幣二萬五千元給我」云云，核與其於警訊( 道路交通事故調查報告
        表、交通事故談話紀錄表 )及偵查中之指訴不符。衡諸一般交通事故肇事者
        如未與被害人達成和解，鮮有支付現金之常情，證人乙○○前揭證述足堪信
        為真實。本件告訴人丁○○應係知悉本件被告丙○○並非實際駕車肇事之人
        無疑。其執意提起本件告訴之動機可疑。
    (三)本件公訴人認被告丙○○駕車肇事之論據，既不足採信，已詳見前述，自不
        得引為被告丙○○犯過失傷害罪之證據。此外又查無其他證據足資證明被告
        丙○○犯過失傷害罪，爰即應為其無罪之諭知。
據上論斷，應依刑事訴訟法第三百零一條第一項，判決如主文。
本案經檢察官周治正到庭執行職務
中      華      民      國    八  十  九    年     九     月    三十    日
                                臺灣臺北地方法院交通法庭
                                      法  官  鍾    華
右正本證明與原本無異
如不服本判決應於送達後十日內向本院提出上訴狀
                                      書記官  黃  繡  琴
中      華      民      國    八  十  九    年     十     月      一    日


司法院資訊處製作；財團法人民間司法改革基金會備份。
